臺灣士林地方法院民事裁定
111年度抗字第87號
抗  告  人  張邱那寶
            張麗雯  
相  對  人  台新國際商業銀行股份有限公司

法定代理人  尚瑞強  


上列當事人間聲請拍賣抵押物事件，抗告人對於民國110年12月2
9日本院司法事務官所為110年度司拍字第271號裁定提起抗告，
本院裁定如下：
    主  文
抗告駁回。
抗告程序費用新臺幣壹仟元由抗告人負擔。
    理  由
按扺押權人，於債權已屆清償期，而未受清償者，得聲請法院
  ，拍賣抵押物，就其賣得價金而受清償，民法第873條定有明
  文。而上開規定於最高限額抵押權亦有準用，同法第881條之1
  7亦有明定。又聲請拍賣抵押物係屬非訟事件，於最高限額抵
  押，法院祇須就抵押權人提出之文件為形式上審查，如認其有
  抵押權登記擔保範圍之債權存在，且債權已屆清償期而未受清
  償，即應為准許拍賣抵押物之裁定，債務人或抵押人對此項法
  律關係如有爭執，應另循訴訟途徑以謀解決，不得僅依抗告程
  序聲明其爭執，並據為廢棄拍賣裁定之理由。
相對人聲請意旨略以：抗告人張邱那寶前以如原審附表所示之
  不動產（下稱系爭不動產），擔保抗告人張麗雯對伊所負一切
  債務之清償責任，分別設定新臺幣（下同）300萬元、180萬元
  之最高限額抵押權（下合稱系爭抵押權），並經登記在案。嗣
  張麗雯依序於民國103年9月23日、106年6月21日，向伊借款25
  0萬元、150萬元，並約定如任何一宗債務不依約清償本金時，
  即喪失期限利益，應視為全部到期而償還全部本息，並加付違
  約金。詎抗告人自110年4月21日起即未依約清償，尚欠321萬1
  796元。爰聲請拍賣系爭不動產，並提出抵押權設定契約書、
  他項權利證明書、土地及建物登記謄本、房屋抵押借款借據暨
  約定書、動撥申請書、還款查詢資料、帳戶還款明細查詢畫面
  、存證信函暨回執等件為證。原審為形式上之審查後，准許拍
  賣抵押物之裁定，經核於法並無不合。
抗告人雖不服原裁定提起抗告，並陳稱相對人違反諸多法律規定，且張麗雯於108年12月21日遲繳部分業已於109年1月21日補繳，相對人卻仍主張喪失期限利益等，是主張相對人與其等簽約、協商、逕行聲請拍賣系爭不動產，均不合法云云。然抗告人所述上情，無論是否屬實，核均屬實體上之爭執事項，依首揭說明，尚不得據為廢棄拍賣抵押物裁定之理由，應由抗告人另循訴訟途徑以謀解決。是抗告人仍執陳詞指摘原裁定不當，聲明廢棄，自無理由，應予駁回。
爰裁定如主文。　　　　
中　　華　　民　　國　　111 　年　　4 　　月　　18　　日
                  民事第三庭  法  官  王沛雷
以上正本係照原本作成。
如不服本裁定，僅得於收受本裁定正本送達後10日內，以適用法
規顯有錯誤為理由，向本院提出再抗告狀（須按他造當事人之人
數附繕本及繳納再抗告裁判費新臺幣1000 元）。再抗告時應提
出委任律師或具有律師資格之人之委任狀；委任有律師資格者，
另應附具律師資格證書及釋明委任人與受任人間有民事訴訟法第
466條之1第1項但書或第2項所定關係之釋明文書影本。
中　　華　　民　　國　　111 　年　　4 　　月　　18　　日
                              書記官　邱筱菱